臺灣高雄地方法院刑事判決　　　　　　　　　　　　　九十三年度易字第九七七號
　　公　訴　人　臺灣高雄地方法院檢察署檢察官
　　被　　　告　甲○○
右列被告因違反保護令罪案件，經檢察官聲請以簡易判決處刑（九十三年度偵字第五
七四八、六０六三、六一五二號），本院認不宜以簡易判決處刑，改依通常序審理，
判決如左：
    主  文
甲○○連續違反法院依家庭暴力防治法第十三條所為禁止實施家庭暴力行為之裁定，
處有期徒刑柒月。
    事  實
一、甲○○前因違反保護令罪案件，經本院於民國九十三年一月二十八日判處有期徒
    刑六月確定在案（現在執行中，不構成累犯），仍不知悔改。甲○○與乙○○為
    同居之事實上夫妻，二人間具有家庭暴力防治法第三條第二款所定之家庭成員關
    係，甲○○前經本院家事法庭認其經常無故酒後辱罵毆打乙○○，對乙○○長期
    身體及精神虐待之家庭暴力行為，而於九十二年五月二十一日，依家庭暴力防治
    法第十三條之規定，以九十二年度家護字第二八六號民事通常保護令，裁定令甲
    ○○不得對乙○○實施身體或精神上不法侵害行為，及不得直接或間接騷擾乙○
    ○，保護令有效期間為一年，且該保護令已於九十二年八月二十一日送達予甲○
    ○收受。詎甲○○於同居關係中，仍基於違反前開民事通常保護令之概括犯意，
    於下列時間違反本院家事法庭前開依家庭暴力防治法第十三條裁定之禁止實施家
    庭暴力之行為：(一)於九十三年三月十日晚上十一時許，在於高雄縣鳳山市○○路
    四九０號五樓住處飲酒時，不滿乙○○勸導其不要飲酒，竟憤而摑打乙○○耳光
    二下（未成傷）。(二)於九十三年三月十七日凌晨零時二十五分許，酒後於上址動
    手毆打乙○○（未成傷），並且不讓乙○○睡覺。(三)於九十三年三月十八日晚上
    十一時許，在其友人處飲酒後返回上址與乙○○發生口角，不讓乙○○睡覺，且
    欲動手毆打乙○○，而違反前開民事通常保護令，適經乙○○之子郭志儀聞聲出
    面阻止。
二、案經乙○○向高雄縣政府警察局鳳山分局告發後，報請臺灣高雄地方法院檢察署
    檢察官偵查聲請本院以簡易判決處刑。
  理  由
一、訊據被告甲○○固坦承因感情及金錢因素，多次與被害人乙○○發生口角之事實
    ，惟矢口否認有何毆打被害人乙○○，及不讓被害人乙○○睡覺之犯行，並辯稱
    ：我於九十三年三月十日因金錢及感情之事與乙○○發生爭吵，但並未有肢體衝
    突；九十三年三月十七日乙○○接到電話出去，她返家後，我詢問她去何處，她
    不告訴我，反而打電話報警；九十三年三月十八日我整理行李要離開，乙○○不
    讓我離開，二人拉扯中，乙○○大喊救命口，乙○○之子郭志儀聞聲自房間出來
    ，並且拿煙灰缸打我頭部受傷云云。
二、經查：
  (一)被害人乙○○前向本院聲請核發保護令，經本院家事法庭認被告經常無故酒後辱
    罵毆打被害人乙○○，對被害人乙○○長期身體及精神虐待之家庭暴力行為，而
    於九十二年五月二十一日，依家庭暴力防治法第十三條之規定，以九十二年度家
    護字第二八六號民事通常保護令，裁定令被告不得對被害人乙○○實施身體或精
    神上不法侵害行為，及不得直接或間接騷擾被害人乙○○，保護令有效期間為一
    年，且該保護令已於九十二年八月二十一日送達予甲○○收受等情，經本院依職
    權調閱本院民事庭九十二年度家護字第二八六號卷宗，並有送達回證一份附卷屬
    實。
  (二)右揭犯罪事實，業據被害人乙○○於警詢中指述綦詳，並經證人即被害人乙○○
    之子郭志儀於警、偵訊，及與郭志儀同居之證人即被告之女洪于婷於警訊中陳述
    明確，而被告亦於警、偵訊中供承於右揭時、地與被害人乙○○發生口角、拉扯
    之事實，應堪認定被害人陳峰美之指訴為可採信。又被告所為，雖未致被害人乙
    ○○受傷，惟其所為，已達對於被害人乙○○實施身體或精神上不法侵害行為，
    顯已違反前開保護令，本件事證明確，應依法予以論罪科刑。
三、核被告所為，係犯家庭暴力防治法第五十條第一款之違反禁止實施家庭暴力行為
    保護令罪。被告先後三次犯行，時間緊接，犯罪構成要件相同，顯係基於概括犯
    意反覆為之，應依連續犯之規定論以一罪，並加重其刑。爰審酌被告前已因違反
    保護令罪案件，經本院判處有期徒刑六月確定，雖不構成累犯，惟仍不知悔改，
    無視法院所為民事通常保護令裁定，且不知反省，以理性方式與被害人溝通協調
    ，一再因細故以家庭暴力行為相向，對被害人之身心造成極大之壓力及影響等一
    切情狀，爰量處如主文所示之刑，以資懲儆。
據上論斷，應依刑事訴訟法第二百九十九條第一項前段，家庭暴力防治法第五十條第
一款，刑法第十一條前段、第五十六條，罰金罰鍰提高標準條例第一條前段，判決如
主文。
中      華      民      國      九十三    年    八    月      二十五    日
                               臺灣高雄地方法院刑事庭
                                     審判長法官  張桂美
                                           法官  莊珮君
                                           法官  唐中興
右正本證明與原本無異。
如不服本判決，應於判決送達後十日內，向本院提出上訴狀。
                                         書記官 顏宗貝
中      華      民      國      九十三    年    八    月      二十五    日
附錄本案論罪科刑法條：
家庭暴力防治法第五十條
違反法院依第十三條、第十五條所為之下列裁定者，為本法所稱之違反保護令罪，處
三年以下有期徒刑、拘役或科或併科新台幣十萬元以下罰金︰
一  禁止實施家庭暴力行為。
二  禁止直接或間接騷擾、接觸、通話或其他連絡行為。
三  命遷出住居所。
四  遠離住居所、工作場所、學校或其他特定場所。
五命完成加害人處遇計畫：戒癮治療、精神治療、心理輔導或其他治療、輔導。
